# 投资性房地产

提问人：jackiechen8623 时间：2014-07-17 13:11:50
被审计单位有一处厂房，厂房中涉及一项办公楼，该办公楼共 3 层，其中 1 层对外出租，对此层的出租房屋，是否应使用投资性房地产项目进行计量呢，如果按投资性房地产成本法进行计量，那出租部分的价值是否按平均进行分配，还系数分楼层进行分配呢？

回答人：chenyiwei
如果具有明确的长期持有用于出租的意图，且可以单独辨认和出售的，则可以认定为投资性房地产。投资性房地产部分的成本可以将整幢楼的成本按建筑面积等系统、合理的方法进行分摊确定，分摊的方法可能并不唯一，需根据具体情况确定。

提问人：zjs0082002 时间：2014-07-22 10:37:27
现审计一家国有独资企业，遇到此种情况，特向各位老师请教：企业账面上挂有将近 4000 万的投资性房地产，经查，是其出租的土地使用权（均有承包租赁合同），但企业并未持有这些土地的权益证书，以后也不可能取得，因为所有土地均是存在争议的集体土地，企业之所以挂在自己账上是因为其为这些土地支付了一些费用比如青苗补偿费、农民拆迁赔偿和土地整理的一些前期费用等，问题是企业在没有土地证的情况下，开发这些土地和出租这些土地应该怎么入账？

回答人：chenyiwei
根据《企业会计准则第 3 号——投资性房地产》第二条的规定，“投资性房地产，是指为赚取租金或资本增值，或两者兼有而持有的房地产。投资性房地产应当能够单独计量和出售”。 因此，由于企业租赁的集体土地不可能满足“可单独计量和出售”的条件，所以不能确认为投资性房地产，只能将已经付清的租金或前期费用确认为长期待摊费用，在约定租赁期内摊销。而且，还要关注此类集体土地转租业务的合规性对财务报表的可能影响。

提问人：jangyanbo 时间：2014-12-15 21:39:20
陈老师好：请问在我们国家以赚取增值的土地使用权在何时的情况下是合法的呢。或者说这样的土地使用权可以作为投资性房地产核算呢！

回答人：chenyiwei
以前 2006 版的准则讲解（即最初的一版，人民出版社 2007 年 4 月版）中提到：“例如，企业发生转产或厂址搬迁，部分土地使用权停止自用，管理层决定继续持有这部分土地使用权，待其增值后转让以赚取增值收益”。总体来说，很少见。闲置土地不属于此类。